【裁判字號】    94,易,2180
【裁判日期】    950324
【裁判案由】    動產擔保交易法
【裁判全文】
臺灣臺北地方法院刑事判決              94年度易字第2180號
    公  訴  人  臺灣臺北地方法院檢察署檢察官
    被      告  丙○○
上列被告因違反動產擔保交易法案件，經檢察官聲請簡易判決處
刑（九十四年度偵緝字第一九００號），本院受理後（受理案號
：九十四年度簡字第三０三０號），認不宜逕以簡易判決處刑，
改適用通常訴訟程序，嗣因被告就被訴事實為有罪之陳述，經本
院告知簡式審判程序意旨，並聽取公訴人及被告之意見後，本院
合議庭裁定由受命法官獨任依簡式審判程序審理，茲判決如下：
    主    文
丙○○動產擔保交易之債務人，意圖不法之利益，將標的物遷移
，致生損害於債權人，處拘役伍拾玖日，如易科罰金，以佰元
折算壹日。
    犯罪事實
一、丙○○於民國九十三年十月二十八日向設於桃園縣中壢市○
    ○路○段七０五號之福灣企業股份有限公司（下稱福灣公司
    ），購買車號四五一一－ＤＵ自用小客車一輛，以福灣公司
    為出賣人，億和汽車股份有限公司為交車經銷商。丙○○因
    無法一次付清價金，乃與福灣公司約定以附條件買賣之方式
    ，分期償還車款，並簽訂附條件買賣契約書，由丙○○以所
    購上開汽車為抵押物，設定動產扺押權予福灣公司，以擔保
    上述汽車貸款，為動產擔保交易之債務人。雙方約定總價金
    為新臺幣（下同）五十七萬六千一百十元，除頭期款二萬五
    千元外，其餘款項分期付款給付，期間自九十三年十一月一
    日起至九十五年九月一日止，分二十四期償還，每一月為一
    期，前二十三期每期應給付本息一萬二千三百二十元，第二
    十四期給付二十六萬七千七百五十元，標的物存放地點為臺
    北市中正區○○○路二十三號七樓之五。且約定在動產擔保
    之債權未全部付清前，丙○○僅得依約占有使用，不得任意
    遷移、出賣、出質或為其他處分。詎丙○○於繳納五期分期
    款項後，竟違反上開約定，意圖不法之利益，將上開汽車遷
    移，未存放於約定地點，且自九十四年四月一日起拒繳任何
    本息與福灣公司，共積欠福灣公司十九期貸款本息共四十六
    萬七千九百零二元，致債權人福灣公司喪失抵押權之債權擔
    保而生損害。嗣福灣公司因丙○○未依約繳款，乃由該公司
    外訪人員至丙○○上開住處查訪，未發現上開汽車，始知上
    情。
二、案經福灣公司訴由台灣台北地方法院檢察署（以下稱台北地
    檢署）檢察官聲請簡易判決處刑，本院受理後，認不宜逕以
    簡易判決處刑，適用通常訴訟程序。
    理    由
壹、程序方面：
    按本件被告丙○○所犯係死刑、無期徒刑、最輕本刑為三年
    以上有期徒刑以外之罪，其於準備程序就前揭被訴事實為有
    罪之陳述，經本院告知簡式審判程序之旨，並聽取其與公訴
    人之意見後，本院認無不得或不宜改依簡式審判程序進行之
    處，爰依刑事訴訟法第二百七十三條之一第一項、第二百八
    十四條之一，裁定本件由受命法官獨任進行簡式審判程序，
    合先敘明。
貳、實體方面：
一、證據之認定：
    上揭犯罪事實一之部分，業據告訴人代理人秦劍鋒、林柏鑫
    、乙○○、甲○○於接受檢察事務官偵訊及本院審理時指訴
    綦詳（偵緝卷第二十七頁訊問筆錄、交查卷第十二頁至第十
    三頁、第四十三頁詢問筆錄參照），並有被告與福灣公司就
    上開車號汽車所簽定之附條件買賣合約、汽車新領牌照登記
    書、動產擔保交易登記證明書、車籍資料、外訪報告單、車
    籍資料、福灣公司繳款明細表、計算書附卷足憑（同上交查
    卷第十七頁至第三十五頁、同上偵緝卷第二十八頁至第二十
    九頁、第三十一頁參照），且被告對於上揭犯罪事實已於本
    院九十五年三月十日審理時供承不諱（本院該日筆錄參照）
    ，是依上開補強證據已足資擔保被告於本院審理時所為上開
    任意性自白具有相當程度之真實性，而得使本院確信被告前
    述自白之犯罪事實確屬真實，從而依刑事訴訟法第一百五十
    六條第一項「被告之自白，非出於強暴、脅迫、利誘、詐欺
    、違法羈押或其他不正之方法，且與事實相符者，得為證據
    。」及第二項「被告之自白，不得作為有罪判決之唯一證據
    ，仍應調查其他必要之證據，以查其是否與事實相符。」規
    定，本院自得依被告前述自白及各該補強證據認定被告確有
    為前述犯行，至於被告辯稱車輛係由吳玉珠典當乙節，惟被
    告自始未能提供吳玉珠之真實年籍資料以供本院查證，自難
    以此卸免被告在汽車價金付清之前所應負保管之責，本件事
    證明確，被告犯行堪以認定。
二、論罪科行之法律適用：
  (一)核被告丙○○所為，係犯動產擔保交易法第三十八條動產擔
    保交易之債務人，意圖不法之利益，將標的物遷移，致生損
    害於債權人罪。
  (二)爰審酌被告其犯罪目的、手段、智識程度、所生危害，暨於
    本院審理中多次表示願意與告訴人和解（本院九十五年一月
    六日、九十五年二月七日、九十五年二月十七日訊問及準備
    程序筆錄參照），惟迄本院辯論終結之日前，尚未與告訴人
    達成和解、犯後坦承犯行顯已知所悔悟等一切情狀，量處如
    主文所示之刑，並諭知易科罰金之折算標準。
據上論斷，應依刑事訴訟法第四百五十二條、第二百七十三條之
一第一項、第二百九十九條第一項前段，動產擔保交易法第三十
八條，刑法第十一條前段、第四十一條第一項前段，罰金罰鍰提
高標準條例第一條前段、第二條，判決如主文。
本案經檢察官蕭斌志到庭執行職務。
中    華    民    國    95    年    3     月    24    日
                  刑事第九庭    法  官  葉珊谷
以上正本證明與原本無異。
如不服本判決，應於判決送達後10日內，向本院提出上訴狀。
                                書記官  顏淑華
中    華    民    國    95    年    3    月    24    日
附錄本案論罪科刑法條全文：
動產擔保交易法第三十八條：
動產擔保交易之債務人，意圖不法之利益，將標的物遷移、出賣
、出質、移轉、抵押或為其他處分，致生損害於債權人者，處三
年以下有期徒刑、拘役或科或併科六千元以下之罰金。


司法院資訊處製作；財團法人民間司法改革基金會備份。
